【裁判字號】    98,易,2290
【裁判日期】    981030
【裁判案由】    竊盜
【裁判全文】
臺灣臺中地方法院刑事判決              98年度易字第2290號
公  訴  人  臺灣臺中地方法院檢察署檢察官
被      告  戊○○
            己○○
                    （現於臺灣臺中看守所羈押中）
            丙○○
                    （現於臺灣臺中看守所羈押中）
            丁○○
上列被告等因竊盜案件，經檢察官提起公訴（97年度偵字第2894
5號、98年度偵字第15109號），本院判決如下：
    主    文
戊○○犯結夥攜帶兇器毀壞安全設備夜間侵入住宅竊盜罪，累犯
，處有期徒刑捌月。
己○○犯結夥攜帶兇器毀壞安全設備夜間侵入住宅竊盜罪，處有
期徒刑陸月，如易科罰金，以新臺幣壹仟元折算壹日。
丙○○、丁○○均犯結夥夜間侵入住宅竊盜罪，各處有期徒刑陸
月，如易科罰金，均以新臺幣壹仟元折算壹日。
    犯罪事實
一、戊○○曾犯肅清煙毒條例、麻醉藥品管理條例、搶奪、恐嚇
    、竊盜、公共危險等案件，分別經法院判處有期徒刑3年1月
    、5月、1年2月、10月、1年6月、4月、10月、6月確定在案
    後，迭經合併定其應執行刑及接續執行後，嗣於民國94年10
    月4日執行完畢。
二、詎戊○○仍不知悔改，復夥同己○○、丙○○與丁○○等人
    ，基於意圖為自己不法所有之犯意聯絡，先於96年11月19日
    上午9時許，由丁○○駕駛不詳車號之三菱廠牌銀色自小客
    車，先搭載戊○○、己○○及丙○○，前往乙○○當時位於
    臺中縣神岡鄉○○路110巷34號之租屋處，勘查現場環境之
    後，再於同日夜間8時30分許，其四人分乘二部不詳車號之
    機車，分由戊○○搭載己○○、丙○○搭載丁○○，由臺中
    縣神岡鄉之潭雅神自行車道附近出發，共同前往乙○○之上
    開租屋處，其四人即基於結夥夜間侵入住宅竊盜之犯意聯絡
    ，由丙○○及丁○○負責在屋外把風，而由戊○○及己○○
    徒手開啟上址未上鎖之前鋁門後進入屋內，戊○○、己○○
    進入屋內後，二人復另基於攜帶兇器毀壞安全設備竊盜之犯
    意聯絡，由戊○○在上址屋內取得乙○○所有而客觀上足供
    兇器使用之螺絲起子1支，隻身上樓，而由己○○留在屋內
    樓梯間把風，嗣戊○○即持上開螺絲起子，撬開破壞乙○○
    位於二樓寢室門口之屬於安全設備之木門及喇叭鎖接合處後
    （毀損部分未據告訴），進入乙○○寢室內竊取乙○○所有
    之現金新臺幣（下同）7,000元、金項鍊1條、行動電話（NO
    KIA廠牌、序號：000000000000000號）1支及七星香菸7包等
    物。得手後，由戊○○將行動電話分配予己○○，香菸四人
    平分，現款7,000元及金項鍊變賣所得23,000元則部分供四
    人玩樂花用，其餘則由戊○○取得。嗣己○○於96年12月14
    日，將所竊得之上開行動電話1支，持往臺中縣豐原市○○
    路204號之「翔裕通訊行」，以1,200元之代價，販售予不知
    情之該通訊行負責人童銘裕，童銘裕再於97年1月14日販售
    予不知情之黃再模，經黃再模插卡使用後，為警調閱通聯紀
    錄查詢，始循線查悉上情。
三、案經臺中縣警察局豐原分局報請臺灣臺中地方法院檢察署檢
    察官偵查起訴及簽分偵辦。
    理    由
一、證據能力之說明：
    按被告以外之人（包括證人、鑑定人、告訴人、被害人及共
    同被告等）於審判外之陳述雖不符刑事訴訟法第159條之1至
    之4等4條之規定，而經當事人於審判程序同意作為證據，法
    院審酌該言詞陳述或書面陳述作成時之情況，認為適當者，
    亦得為證據；當事人、代理人或辯護人於法院調查證據時，
    知有刑事訴訟法第159條第1項不得為證據之情形，而未於言
    詞辯論終結前聲明異議者，視為有前項之同意，同法第159
    條之5定有明文。立法意旨在於傳聞證據未經當事人之反對
    詰問予以核實，原則上先予排除。惟若當事人已放棄反對詰
    問權，於審判程序中表明同意該等傳聞證據可作為證據；或
    於言詞辯論終結前未聲明異議，基於尊重當事人對傳聞證據
    之處分權，及證據資料愈豐富，愈有助於真實發見之理念，
    且強化言詞辯論主義，使訴訟程序得以順暢進行，上開傳聞
    證據亦均具有證據能力。本件公訴人及被告四人對於下列經
    本院引用作為本案證據之被告以外之人於審判外之陳述，均
    不爭執其等證據能力及真實性，且本院審酌全部卷證資料，
    認為其等作成之狀態，並無違背陳述者個人意思而為陳述，
    或其他違法取供之情形，復為本院事實認定之重要依據，且
    經本院於審理時踐行調查證據之程序，故認為以之作為本案
    之證據亦均屬適當，均堪認有證據能力，合先敘明
二、認定事實之依據：
    訊據被告戊○○、己○○、丙○○、丁○○於本院98年10月
    8日審理時，均對於上開犯罪事實坦承不諱，並均為認罪之
    表示（詳本院卷第156至163頁），核與被害人乙○○於警詢
    之指述（詳警卷第19至20頁；核退字卷第13至14頁）及於偵
    訊之指述（詳偵卷第6至7頁、第25至26頁、第50至51頁）內
    容均屬一致，並有證人黃再模於警詢之陳述（詳警卷第15至
    16頁）、證人童銘裕於警詢之陳述（詳警卷第17至18頁）、
    證人易世發（即被害人乙○○於案發後之室友）於偵訊之陳
    述（詳偵字卷第26頁、第33至34頁、第51至52頁）及證人甲○○（即被害人乙○○於案發時之室友）於本院審理時具結
    之證述（詳本院卷第157至158頁）在卷可佐，另有該序號00
    0000000000000號手機之通聯調閱查詢單（詳警卷第23至27
    頁）、被告己○○所出具之手機買賣讓渡書（詳警卷第28頁
    、第32頁）、該序號000000000000000號手機之網路拍賣資
    料（詳警卷第29至30頁）、被害人乙○○提出之該手機購買
    證明文件（即外盒包裝所載手機序號等資料；詳核退字卷第
    15頁）、刑案現場勘查報告及現場照片（詳核退字卷第23至
    33頁、第37至41頁）存卷可稽，堪認被告四人於本院審理時
    之自白內容，確與事實相符，得為證據，且堪採信。從而，
    本案事證業臻明確，被告四人所為上開加重竊盜犯行，均堪
    認定，應依法論科。
三、論罪科刑部分：
（一）按刑法分則或刑法特別法中規定之結夥二人或三人以上之
      犯罪，應以在場共同實施或在場參與分擔實施犯罪之人為
      限，不包括同謀共同正犯在內（最高法院76年台上字第72
      10號判例意旨供參）；查本案被告四人係由被告戊○○、
      己○○進入被害人乙○○住處內，而由被告丙○○、丁○○留守門外把風之行為分擔方式，共同實施本件竊盜犯行
      ，自已符合前述合夥之要件，合先敘明。次按刑法第321
      條第1項第2款規定將「門扇」、「牆垣」、「其他安全設
      備」並列，則所謂「門扇」專指門戶而言，應屬狹義之指
      分隔住宅或建築物內外之間之出入口大門而言；而所謂「
      其他安全設備」，指門扇牆垣以外，依通常常觀念足認防
      盜之一切設備而言，如電網、門鎖、以及窗戶等是；至於
      已經入大門室內之住宅或建築物內部諸門，不論門房間門
      、廚房門、通往陽台之落地鋁製玻璃門，則應認係「其他
      安全設備」（司法院（73）廳刑一字第603號函示參照）
      ；又按以抬起門扇，使門閂脫落之方式，推門入內行竊，
      其竊盜行為既非毀越門扇或其他安全設備之情形，尚不成
      立刑法第321條第1項第2款之加重竊盜罪（司法院（73）
      廳刑一字第718號函示參照）；查被告戊○○、己○○於
      進入被害人乙○○上開住處之初，係以徒手開啟上址未上
      鎖之一樓前鋁門後進入屋內，且被告丙○○、丁○○在旁
      把風亦已明知，卷內既無證據證明渠四人有何破壞該址一
      樓大門及有何逾越一樓牆垣、窗戶而進入屋內之情事，故
      此部分尚不構成「毀越門扇、牆垣」之要件；至於被告戊○○、己○○二人進入屋內後，由被告戊○○進而持螺絲
      起子撬開破壞二樓寢室木門及喇叭鎖接合處後進入寢室內
      行竊，此部分則構成「毀壞安全設備」之要件，惟被告戊○○此部分行為僅為同時在屋內之被告己○○所預見，而
      無證據顯示在屋外把風之被告丙○○、丁○○亦有所預見
      ，故僅得認定被告戊○○此部分行為與被告己○○有犯意
      之聯絡。再按刑法第321條第1項第3款之攜帶兇器竊盜罪
      ，係以行為人攜帶兇器竊盜為其加重條件，此所謂兇器，
      其種類並無限制，凡客觀上足對人之生命、身體、安全構
      成威脅，具有危險性之兇器均屬之，且祇須行竊時攜帶此
      種具有危險性之兇器為已足，並不以攜帶之初有行兇之意
      圖為必要（最高法院79年台上字第5253號判例要旨可供參
      照）；查被告戊○○行竊時所持用之螺絲起子，既得以撬
      開破壞上開寢室木門及喇叭鎖接合處，顯見其尖端相當銳
      利，又該螺絲起子為金屬材質，長約15至20公分，亦據被
      害人乙○○於本院審理時供述在卷（詳本院卷第161頁背
      面），是其質地堪屬堅硬，若用以攻擊人體，客觀上顯足
      以傷害人之生命、身體至明，是縱非被告戊○○所有之物
      ，仍應認為該當刑法第321條第1項第3款所規定之「攜帶
      兇器」要件；惟被告戊○○此部分行為僅為同時在屋內之
      被告己○○所預見，而無證據顯示在屋外把風之被告丙○○、丁○○亦有所預見，故亦僅得認定被告戊○○此部分
      行為與被告己○○有犯意之聯絡，亦併此敘明。
（二）核被告戊○○、己○○所為，均係犯刑法第321條第1項第
      1、2、3、4款之結夥攜帶兇器毀壞安全設備夜間侵入住宅
      竊盜罪，被告丙○○、丁○○所為，則均係犯刑法第321
      條第1項第1、4款之結夥夜間侵入住宅竊盜罪。被告四人
      就上揭結夥夜間侵入住宅竊盜犯行，有犯意聯絡及行為分
      擔，被告戊○○、己○○並就攜帶兇器毀壞安全設備竊盜
      部分另有犯意聯絡及行為分擔，為共同正犯，惟因結夥本
      質上已含有多人共犯一罪之性質，故於判決主文中即無庸
      記載「共同」，附此敘明。再查被告戊○○曾犯肅清煙毒
      條例、麻醉藥品管理條例、搶奪、恐嚇、竊盜、公共危險
      等案件，分別經法院判處有期徒刑3年1月、5月、1年2月
      、10月、1年6月、4月、10月、6月確定在案後，迭經合併
      定其應執行刑及接續執行後，嗣於94年10月4日執行完畢
      ，有臺灣臺中地方法院檢察署刑案資料查註紀錄表及臺灣
      高等法院被告前案紀錄表在卷可稽，其於受有期徒刑之執
      行完畢後，五年以內故意再犯本件有期徒刑以上之罪，為
      累犯，應依刑法第47條第1項規定加重其刑。爰審酌被告
      戊○○已有上揭犯罪紀錄，素行不佳，而被告己○○、丙○○、丁○○則均無犯罪紀錄，素行良好，有各該臺灣高
      等法院被告前案紀錄表在卷可按，渠等雖均身強體健，卻
      不思正途獲取財物，渠等竊取財物總價值達三萬餘元，迄
      未賠償被害人乙○○或與被害人乙○○達成和解，被告己○○於警詢及偵訊之初曾坦承犯行並供述其餘被告參與犯
      罪情節綦詳，後於偵訊中又翻供改稱本案竊盜僅伊一人所
      為，被告戊○○、丙○○、丁○○於警詢及偵訊則均始終
      矢口否認犯行，直迄本院審理時，被告四人始知所悔悟坦
      承全部犯行之犯後態度，又本案竊盜係由被告戊○○策劃
      、主使並統籌竊得贓物之分配，被告己○○、丙○○、丁○○則均係受被告戊○○指示行竊，渠等犯罪分工情節亦
      有不同，暨渠等犯罪手段、智識程度、生活狀況等一切情
      狀，分別量處如主文所示之刑，被告己○○、丙○○、丁○○部分並諭知易科罰金之折算標準。
四、據上論斷，應依刑事訴訟法第284條之1、第299條第1項前段
    ，刑法第28條、第321條第1項第1款、第2款、第3款、第4款
    、第47條第1項、第41條第1項前段，判決如主文。
中    華    民    國    98    年    10    月    30    日
                  刑事第十三庭  法  官  廖慧如
以上正本證明與原本無異。
如不服本判決，應於收受送達後10日內向本院提出上訴書狀（應
敘述具體理由並附繕本）。上訴書如未敘述理由，應於上訴期間
屆滿後20日內補提理由書於本院。
                                書記官  張宏清
中    華    民    國    98    年    10    月    30    日
附錄論罪科刑法條全文：
中華民國刑法第321條
犯竊盜罪而有左列情形之一者，處6月以上、5年以下有期徒刑：
一、於夜間侵入住宅或有人居住之建築物、船艦或隱匿其內而犯
    之者。
二、毀越門扇、牆垣或其他安全設備而犯之者。
三、攜帶兇器而犯之者。
四、結夥三人以上而犯之者。
五、乘火災、水災或其他災害之際而犯之者。
六、在車站或埠頭而犯之者。
前項之未遂犯罰之。


司法院資訊處製作；財團法人民間司法改革基金會備份。
